# 上市公司的子公司高级管理人员能不能担任上市公司控股东除董事、监事以外的其他 .. ？

提问人：下下人 时间：2023-08-02 17:54:36
上市公司的子公司高级管理人员能不能担任上市公司控股股东除董事、监事以外的其他职务？

回答人：chenyiwei
以《上海证券交易所上市公司自律监管指引第 1 号——规范运作》（上证发[2022]2号）为例：其第4.2.3条规定：
4.2.3 控股股东、实际控制人应当维护上市公司人员独立，不得通过以下方式影响公司人员的独立性：
（一）通过行使提案权、表决权等法律法规、本所相关规定及公司章程规定的股东权利以外的方式，影响公司人事任免或者限制公司董事、监事和高级管理人员履行职责；
（二）聘任公司高级管理人员在控股股东、实际控制人或者其控制的企业担任除董事、监事以外的其他行政职务；
（三）要求公司人员为其无偿提供服务；
（四）向公司高级管理人员支付薪金或者其他报酬；
（五）指使公司董事、监事和高级管理人员以及其他在上市公司任职的人员实施损害公司利益的决策或者行为；
（六）法律法规、本所相关规定或者认定的其他情形。
第4.3条：上市公司的人员应当独立于控股股东。公司的高级管理人员在控股股东不得担任除董事、监事以外的其他行政职务。控股股东高级管理人员兼任公司董事、监事的，应当保证有足够的时间和精力承担公司的工作。
在上市规则等文件中，一般是将上市公司的子公司视同上市公司本身适用各种监管要求的，因此，上述规定应当同样适用于上市公司子公司的管理层。